【裁判字號】    99,易,1312
【裁判日期】    991231
【裁判案由】    竊盜
【裁判全文】
臺灣彰化地方法院刑事判決              99年度易字第1312號
公  訴  人  臺灣彰化地方法院檢察署檢察官
被      告  黃上境
上列被告因竊盜案件，經檢察官提起公訴（99年度偵字第9975號
），本院依簡式審判程序判決如下：
    主  文
黃上境犯攜帶兇器竊盜未遂罪，累犯，處有期徒刑伍月，如易科
罰金，以新臺幣壹仟元折算壹日。
    犯罪事實及理由
壹、程序事項：
    本件經被告於準備程序期日為有罪之陳述，經受命法官告知
    簡式審判程序之旨，並聽取當事人之意見後，本院認無不得
    或不宜改依簡式審判程序進行之處，爰依刑事訴訟法第273
    條之1 第1 項，裁定由受命法官獨任進行簡式審判程序，則
    依據刑事訴訟法第273 條之2 、同法第159 條第2 項之規定
    ，不適用傳聞法則有關限制證據能力之相關規定；並得依同
    法第310 條之2 之準用同法第454 條之規定製作略式判決書
    ，依法僅需記載犯罪事實、證據名稱及應適用之法條，並得
    以簡略方式為之，合先敘明。
貳、實體事項：
一、構成犯罪事實：
    黃上境前於民國96年間因加重竊盜、普通竊盜、竊盜未遂案
    件，經本院分別以96年度易字第1079號判處有期徒刑9 月、
    以96年度易字第1676號判處有期徒刑7 月、以96年度易字第
    1925號判處有期徒刑7 月；又於97年間因施用第一級毒品案
    件，經本院以97年度訴字第741 號判決有期徒刑7 月確定，
    上開案件合併定應執行有期徒刑2 年4 月，99年1 月17日縮
    刑期滿甫執行完畢（構成累犯）。猶不知悔改，復基於為自
    己不法所有之意圖，於99年8 月3 日下午20時40分許，騎乘
    車牌號碼GX8- 608號之失竊機車（竊盜機車部分業已經臺灣
    彰化地方法院檢察署另以99年度偵字第7877號聲請簡易判決
    處刑）前往彰化縣溪州圳寮村路3 段560 號旁農地（地號為
    溪州鄉○○段6 之3 號），持客觀上足為凶器之不詳工具，
    欲偷劉清秀所有農用馬達，業已著手正在拆卸之螺絲帽及螺
    絲之際，適為劉清秀之侄孫劉兆偉，駕駛車牌號碼M5-7122
    號自小貨車經過所發現，有人蹲在該處顯然有異，黃上境見
    事跡敗露為人發現後，即放下手邊工作佯若無事，騎乘上揭
    機車跟隨該小貨車離開而未遂。劉兆偉愈覺可疑，遂旋掉頭
    折返現場，發現其叔公劉清秀所有之農用馬達業已遭拆下各
    兩個螺絲帽及螺絲，劉兆偉隨即打電話告訴其叔公此事。適
    黃上境又騎機車折返現場，而與劉兆偉相碰頭，劉兆偉發現
    即係剛才疑似修理馬達之人，即自後方對黃上境機車追逐，
    然仍遭黃上境逃逸，嗣經警循線追查始查悉上情。
二、認定犯罪事實所憑之證據名稱：
  (一)被害人劉清秀於警詢中之指述。
  (二)證人劉兆偉於警詢及偵查中之證述。
  (三)監視器翻拍畫面。
  (四)現場環境相片2張。
  (五)彰化縣警察局北斗分局所拍攝照片編號J到N共5張。
  (六)被告於本院審理時之自白。
三、論罪科刑之理由：
  (一)按本件未扣案由被告持以可供拆卸螺絲帽及螺絲使用之不詳
    工具，其質地應屬堅硬，而為金屬材質，在客觀上足對人之
    生命、身體具有危險性，自應屬兇器。核被告黃上境所為，
    係犯刑法第321 條第2 項、第1 項第3 款之攜帶兇器竊盜未
    遂罪。
  (二)被告已著手於拆卸農用馬達上之螺絲帽及螺絲行為，因遭人
    發現尚未竊得該農用馬達而不遂，為未遂犯，應依刑法第25
    條之規定，減輕其刑。
  (三)查被告前於96年間因加重竊盜、普通竊盜、竊盜未遂案件，
    經本院分別以96年度易字第1079號判處有期徒刑9 月、以96
    年度易字第1676號判處有期徒刑7 月、以96年度易字第1925
    號判處有期徒刑7 月；又於97年間因施用第一級毒品案件，
    經本院以97年度訴字第741 號判決有期徒刑7 月確定，上開
    案件合併定應執行有期徒刑2 年4 月，99年1 月17日縮刑期
    滿甫執行完畢，有臺灣高等法院被告前案紀錄表在卷可參，
    其於5 年內故意再犯本件有期徒刑以上之罪，為累犯，應依
    刑法第47條第1 項之規定，加重其刑。
  (四)爰審酌被告為國小畢業，智識程度不高，有機械專長，原從
    臨時工，僅因缺錢方為此竊盜行為，其犯罪動機、目的、手
    段，對被害人所造成之損害，及其於犯罪後已知悔悟並坦承
    犯行等一切情狀，量處如主文所示之刑，並諭知易科罰金之
    折算標準，以資儆懲。
四、應適用之法條：
  (一)刑事訴訟法第273 條之1 第1 項、第299 條第1 項前段、第
    310 條之2 、第454 條。
  (二)刑法第321 條第2 項、第1 項第3 款、第25條、第47條第1
    項、第41條第1 項前段。
本案經檢察官陳隆翔到庭執行職務。
中    華    民    國    99    年    12    月    31    日
                  刑事第五庭    法  官    李淑惠
以上正本證明與原本無異。
如不服本判決應於收受判決後10日內向本院提出上訴書狀，並應
敘述具體理由。其未敘述上訴理由者，應於上訴期間屆滿後20日
內向本院補提理由書（均須按他造當事人之人數附繕本）「切勿
逕送上級法院」。
告訴人或被害人對於判決如有不服具備理由請求檢察官上訴者，
其上訴期間之計算係以檢察官收受判決正本之日期為準。
中    華    民    國    99    年    12    月    31    日
                                書記官    張清秀
附錄論罪科刑法條全文:
中華民國刑法第321條（加重竊盜罪）
犯竊盜罪而有左列情形之一者，處6 月以上、5 年以下有期徒刑
：
一  於夜間侵入住宅或有人居住之建築物、船艦或隱匿其內而犯
    之者。
二  毀越門扇、牆垣或其他安全設備而犯之者。
三  攜帶兇器而犯之者。
四  結夥三人以上而犯之者。
五  乘火災、水災或其他災害之際而犯之者。
六  在車站或埠頭而犯之者。
前項之未遂犯罰之。

司法院資訊處製作；財團法人民間司法改革基金會備份。
